臺灣高等法院臺南分院民事裁定　　96年度抗字第253號
抗　告　人　聯邦商業銀行股份有限公司
法定代理人　甲○○
訴訟代理人　乙○○
上列抗告人與相對人丙○○間撤銷假扣押事件，對於中華民國96
年7月27日台灣嘉義地方法院96年度裁全聲字第76號裁定，提起
抗告，本院裁定如下：
    主  文
抗告駁回。
抗告程序費用新台幣壹仟元由抗告人負擔。
    理  由
一、按「假扣押之原因消滅、債權人受本案敗訴判決確定或其他
    命假扣押之情事變更者，債務人得聲請撤銷假扣押裁定。」
    ，民事訴訟法第530條第1項定有明文。又民事訴訟法第530
    條第1項於92年修正理由為：「債權人於請准假扣押裁定後
    ，如已提起本案訴訟，則其請求權是否存在，應待本案判決
    確定，始得判斷有無情事變更，爰於第1項增列『債權人受
    本案敗訴判決確定』之例示，以杜疑義」，足見假扣押債務
    人於本案勝訴判決確定後，依法即得聲請撤銷假扣押裁定，
    合先敘明。
二、抗告意旨略以：相對人前向抗告人借款，因相對人未依約還
    款，抗告人為保全債權，於民國（下同）95年4、5月間向原
    審法院聲請核發假扣押裁定獲准後即聲請強制執行。相對人
    嗣後始與其最大債權銀行達成債務協商，分期清償，抗告人
    因此停止後續催收行為，致受本案敗訴判決，非抗告人對相
    對人債權不存在之故。詎原審法院依相對人之聲請撤銷假扣
    押裁定，洵有未洽，為此提起抗告，請求廢棄原裁定云云。
三、抗告人主張：相對人前於94年間向抗告人借款，嗣相對人自
    94年12月21日起即未如期還款，共積欠貸款本金新台幣（下
    同）7萬6887元暨其利息迄未清償。抗告人為保全上開債權
    ，遂向原審法院聲請對於相對人於該院轄區內之財產在上開
    債權金額範圍內予以假扣押，經該院95年度裁全字第1158號
    假扣押裁定予以准許，抗告人並於供擔保後向原審（執行）
    法院聲請假扣押強制執行在案。抗告人並依據上開消費借貸
    契約，訴請相對人應如數返還7萬6887元暨其利息，經原審
    法院嘉義簡易庭95年度嘉小字第808號清償債務事件受理。
    以上各情，為兩造於原審法院95年度嘉小字第808清償債務
    事件中所不爭執，並經原審法院查核屬實，抗告人上開主張
    ，固堪信真正。
四、惟查，抗告人上開假扣押程序所保全之請求，即請求相對人
    清償債務7萬6887元暨其利息之訴訟，業經原審法院嘉義簡
    易庭95年度嘉小字第808號、原審法院95年度小上字第20號
    判決抗告人敗訴確定，此有相對人提出上開案號判決書正本
    暨其確定證明書各乙份在卷足按，為抗告人所不爭，堪認抗
    告人即假扣押之債權人已受本案判決敗訴確定，足認抗告人
    假扣押保全之請求，業經本案判決予以否認，原審法院命假
    扣押之情事並已變更，相對人聲請原審法院撤銷該院95年度
    裁全字第1158號假扣押裁定，於法有據，抗告人意旨稱「本
    案確定判決所以敗訴確定，係因債務協商成立而停止後續催
    收行為，並非抗告人之債權不存在。」云云，難認有理由。
五、綜上所述，原審法院95年度裁全字第1158號假扣押裁定所保
    全抗告人對相對人清償債務之本案訴訟，既經原審法院95年
    度嘉小字第808號判決、95年度小上字第20號裁定抗告人敗
    訴確定，原審命假扣押之情事已有變更，相對人聲請撤銷上
    開假扣押之裁定，於法有據，原審予以准許，經核並無違誤
    ，抗告意旨指摘原裁定不當，求為廢棄，非有理由，應予駁
    回。
結論：本件抗告無理由，應依民事訴訟法第四百九十五條之一第
一項、第四百四十九條第一項、第九十五條、第七十八條，裁定
如主文。
中　　華　　民　　國　　96　　年　　9 　　月　　28　　日
                  民事第三庭　　審判長法　官  陳光秀
　　　　　　　　　　　      　　　　　法　官  莊俊華
　　　　　　　　　　　      　　　　　法　官  曾平杉
上為正本係照原本作成。
不得抗告。
中　　華　　民　　國　　96　　年　　9 　　月　　29　　日
                                      書記官  葉秀珍
